hr-HR: Završna obrada površine vrata: Glazirana; Neglazirana; Ostalo
it: Finitura della superficie della porta: Smaltato; Non smaltato; Altro
fr: Finition de la surface de la porte: Vitré; Non vitré; Autre
tr: Kapı yüzeyi kaplaması: Sırlı; Sırsız; Diğer
zh-TW: 門表面紋理: 釉面; 未上釉; 其他
hu: Ajtó felületkezelése: Zománc; Nem zománc; Egyéb
vi: Độ hoàn thiện bề mặt cửa: Tráng men; Không tráng men; Khác
bg-BG: Покритие на повърхността на вратата: Остъклен; Неостъклен; Други
ko: 문 표면 마감: 유광; 무광; 기타
en: Door surface finish: Glazed; Unglazed; Other
sv: Dörrytbehandling: Glaserad; Oglaserad; Övrigt
fi: Ovipinnan viimeistely: Lasitettu; Lasittamaton; Muu
pt-BR: Acabamento da superfície da porta: Vitrificado; Não vitrificado; Outro
ru: Отделка двери: Застекленный; Незастекленный; Другой
cs: Povrchová úprava dveří: Prosklené; Neprosklené; Jiné
zh-CN: 门表面光洁度: 上釉的; 未上釉的; 其他
th: การตกแต่งพื้นผิวประตู: เคลือบเงา; ไม่ได้เคลือบเงา; อื่นๆ
pt-PT: Acabamento de superfície de porta: Vitrificado; Não vitrificado; Outro
de: Oberflächenveredelung der Tür: Glasiert; Unglasiert; Sonstiges
ja: ドア表面の仕上げ具合: ガラス入り; ガラス無し; その他
nl: Afwerking deuroppervlak: Geglazuurd; Ongeglazuurd; Andere
ro-RO: Finisaj de suprafață ușă: Vitrată; Nevitrată; Altele
pl: Wykończenie powierzchni drzwi: Szkliwiony; Nieszkliwiony; Inne
el: Φινίρισμα επιφάνειας πόρτας: Με υαλόφραξη; Χωρίς υαλόφραξη; Άλλο
da: Døroverfladebehandling: Glaseret; Uglaseret; Andet
sl-SI: Površinska obdelava vrat: Zastekljena; Nezastekljena; Drugo
nb: Overflatebehandling av dør: Glasert; Ikke-glasert; Annet
sk-SK: Povrchová úprava dverí: Glazovaný; Neglazovaný; Iné
lt-LT: Durų paviršiaus apdaila: Blizgus; Matinis; Kita
es: Acabado de la superficie de la puerta: Con paneles de vidrio; Sin paneles de vidrio; Otros